臺灣新北地方法院三重簡易庭民事裁定
111年度重聲字第47號
聲  請  人  張玲穗  
代  理  人  曾沛筑律師
上列聲請人與相對人陳鐶僑等間請求侵權行為損害賠償事件，聲
請人聲請交付法庭錄音光碟，本院裁定如下：
    主  文
聲請人於繳納費用後，准予交付本院一０九年度重簡字第一八三
五號侵權行為損害賠償事件，於民國一百零九年十二月一日、一
百一十年一月十九日言詞辯論期日之法庭錄音光碟予聲請人。
聲請人就第一項所示法庭錄音光碟內容，不得散布、公開播送，
或為非正當目的使用。
聲請費用由聲請人負擔。
    理  由
一、按當事人及依法得聲請閱覽卷宗之人，因主張或維護其法律
    上利益，得於開庭翌日起至裁判確定後6個月內，繳納費用
    聲請法院許可交付法庭錄音或錄影內容，法院組織法第90條
    之1第1項前段定有明文。又當事人及依法得聲請閱覽卷宗之
    人，因主張或維護其法律上利益，聲請交付法庭錄音內容時
    ，應敘明理由，由法院為許可與否之裁定；法院受理前項聲
    請，如認符合聲請人要件，並在聲請期間內提出，且就所主
    張或維護法律上之利益已敘明者，除法令另有排除規定外，
    應予許可；前項聲請經法院裁定許可者，每張光碟應繳納費
    用新臺幣50元；持有第1項法庭錄音、錄影內容之人，就取
    得之錄音、錄影內容，不得散布、公開播送，或為非正當目
    的使用，法庭錄音錄影及其利用保存辦法第8條、法院組織
    法第90條之4第1項亦分別定有明文。
二、聲請意旨略以：聲請人為他案訴訟需要，爰聲請交付鈞院10
    9年度重簡字第1835號侵權行為損害賠償事件，於民國109年
    12月1日、110年1月19日言詞辯論期日之法庭錄音光碟等語
    。
三、經查，聲請人為本院109年度重簡字第1835號事件之原告，
    為依法得聲請閱覽卷宗之人，復已敘明聲請交付法庭錄音以
    維護其法律上利益之理由，揆諸前揭規定，核無不合，應予
    准許。惟聲請人依法就取得之法庭數位錄音光碟內容，不得
    散布、公開播放，或為非正當目的使用，併予裁示以促其注
    意遵守。末按委任訴訟代理人，應於每一審級為之，受委任
    之訴訟代理人，除有民事訴訟法第70條第1項但書及第2項所
    列應受特別委任事項者外，其代理權於受委任事件之該審級
    終了而消滅。查曾沛筑律師並非本件訴訟第一審訴訟代理人
    ，其雖為原告之第二審共同訴訟代理人，惟其代理權亦已因
    所代理事件之該審級終結而消滅，是於本件聲請交付法庭錄
    音光碟事件，自應另提出委任狀，惟其就原告林森元部分，
    具狀陳明不補正委任狀等語，且未據林森元於聲請狀具名及
    簽名或蓋章，故本件不併列林森元為聲請人，附此敘明。
四、爰裁定如主文。
中　　華　　民　　國　　111 　年　　5 　　月　　11　　日
                    三重簡易庭  法　官　王士珮
以上為正本係照原本作成。
如不服本裁定，應於送達後10日內，向本院提出抗告狀並表明抗
告理由，並應繳納抗告裁判費新臺幣1,000元。
中　　華　　民　　國　　111 　年　　5 　　月　　11　　日
                                書記官　楊家蓉